---
title: "国内外疫情态势对比分析"
author: "刘崟  慕慧君  肖雨婷  王洁  卢晋萍"
date: "2020/5/29"
geometry:
- lmargin=2.5cm
- rmargin=2.5cm
fontsize: 12
output: 
  html_document
---

```{r setup, include=FALSE}
knitr::opts_chunk$set(echo = TRUE)
```

# 摘要

# 1 引言




……

# 2 描述性统计分析

## 2.1 全球每日新增病例

　　对各国每日新增病例进行比较分析，取2019-12-31日至2020-05-28的各国COVID-19每日新增病例的数据，对比各国COVID-19发展的速度和各国的对抗效力。由于各个国家病例数相差较大，所以这里对每个国家/地区的新增病例的进行归一化（（1）式），范围从0到1。公式如下：

$$
f(x)=\frac {x-min(x)}{max(x)-min(x)} \tag{1}
$$

　　现实中的数据并不像数学中的函数那样光滑，每日新增病例具有一定的波动性，单日新增最大值出现并不意味着拐点出现，因此，当持续一段时间的总体趋势在下降，或者连续一段时间下降，才能说一个地区疫情的拐点确实到来了。

　　图1这种生动的可视化聚焦于病毒从中国开爆发，随后病毒在世界其他地区扩散的时间顺序。为了增强视觉效果，根据每个国家/地区达到每日病例高峰（深红色框）的日期，将前90个国家/地区放在两个半对角线上。


```{r, fig.align='center', fig.cap="图1 全球归一化的每日新增病例动态图", echo = FALSE, message=FALSE}
library(tidyverse)
library(reshape2)
library(purrrlyr)

# download dataset
df <- read_csv('data/full_data.csv')

# normalization function
fun_normalize <- function(x) {
  return ((x - min(x)) / (max(x) - min(x)))
}

# preprocess data
df_prep <- df %>%
  filter(location != 'World') %>%
  
  group_by(location) %>%
  # remove earlier dates
  filter(date > as.Date('2020-01-15', format = '%Y-%m-%d')) %>%
  # remove coutries with less than 1000 total cases
  filter(max(total_cases) > 1000) %>%
  # replace negative values with the mean 
  mutate(new_cases = ifelse(new_cases < 0,
                            round((lag(new_cases, default = 0) + lead(new_cases, default = 0)) / 2),
                            new_cases)) %>%
  ungroup() %>%
  select(location, date, new_cases) %>%
  # prepare data for normalization
  dcast(., date ~ location, value.var = 'new_cases') %>%
  # replace NAs with 0
  dmap_at(c(2:ncol(.)), function(x) ifelse(is.na(x), 0, x)) %>%
  # normalization
  dmap_at(c(2:ncol(.)), function(x) fun_normalize(x)) %>%
  melt(., id.vars = c('date'), variable.name = 'country') %>%
  mutate(value = round(value, 6))


# define countries order for plots
country_ord_1 <- df_prep %>%
  group_by(country) %>%
  filter(value == 1) %>%
  ungroup() %>%
  arrange(date, country) %>%
  distinct(country) %>%
  mutate(is_odd = ifelse((row_number() - 1) %% 2 == 0, TRUE, FALSE))

country_ord_anim <- bind_rows(country_ord_1 %>%
                                filter(is_odd == TRUE) %>%
                                arrange(desc(row_number())),
                              country_ord_1 %>%
                                filter(is_odd == FALSE))

# data for animated plot
df_plot_anim <- df_prep %>%
  mutate(country = factor(country, levels = c(as.character(country_ord_anim$country)))) %>%
  group_by(country) %>%
  mutate(first_date = min(date[value >= 0.03])) %>%
  mutate(cust_label = ifelse(date >= first_date, as.character(country), '')) %>%
  ungroup()


# color palette
cols <- c('#e7f0fa','#c9e2f6', '#95cbee', '#0099dc', '#4ab04a', '#ffd73e', '#eec73a', '#e29421', '#e29421', '#f05336', '#ce472e')


# Animated Heatmap plot
p <- ggplot(df_plot_anim, aes(y = country, x = date, fill = value)) +
  theme_minimal() +
  geom_tile(color = 'white', width = .9, height = .9) +
  scale_fill_gradientn(colours = cols, limits = c(0, 1),
                       breaks = c(0, 1),
                       labels = c('0', 'max'),
                       guide = guide_colourbar(ticks = T, nbin = 50, barheight = .5, label = T, barwidth = 10)) +
  
  geom_text(aes(x = first_date, label = cust_label), size = 3, color = '#797D7F') +
  scale_y_discrete(position = 'right') +
  coord_equal() +
  
  theme(legend.position = 'bottom',
        legend.direction = 'horizontal',
        plot.title = element_text(size = 20, face = 'bold', vjust = 2, hjust = 0.5),
        axis.text.x = element_text(size = 8, hjust = .5, vjust = .5, face = 'plain'),
        axis.text.y = element_blank(),
        axis.title.y = element_blank(),
        panel.grid.major = element_blank(),
        panel.grid.minor = element_blank()
  ) +
  ggtitle('全球COVID-19传播：归一化的每日新增病例')


# animated chart
library(gganimate)
library(gifski)

anim <- p + 
  transition_components(date) +
  ggtitle('全球COVID-19传播：归一化的每日新增病例',
          subtitle = 'Date {frame_time}') +
  shadow_mark()

animate(anim,
        nframes = as.numeric(difftime(max(df_plot_anim$date), min(df_plot_anim$date), units = 'days')) + 1,
        duration = 12,
        fps = 12,
        width = 1000,
        height = 840,
        start_pause = 5,
        end_pause = 25,
        renderer = gifski_renderer())

```

　　为了进行更详细的分析，创建了图2，它与图1的动画相同，但是国家/地区从下到上排序。从图2中可以看到，1月的下旬COVID-19开始在中国爆发，到三月左右国内疫情基本得到控制，每日新增数变得很少；紧随中国之后的是韩国，3月初出现单日新增最高值（首现拐点），持续了几天数量较大的单日新增，之后单日新增数量保持在较小值的一定范围波动。

```{r, fig.width =10, fig.height = 8, fig.align='center',  fig.cap="图2 全球归一化的每日新增病例", echo=FALSE, message=FALSE}
# Heatmap plot 1
df_plot_1 <- df_prep %>%
  mutate(country = factor(country, levels = c(as.character(country_ord_1$country)))) %>%
  group_by(country) %>%
  mutate(first_date = min(date[value >= 0.03])) %>%
  ungroup()

ggplot(df_plot_1, aes(y = country, x = date, fill = value)) +
  theme_minimal() +
  geom_tile(color = 'white', width = .9, height = .9) +
  scale_fill_gradientn(colours = cols, limits = c(0, 1),
                       breaks = c(0, 1),
                       labels = c('0', 'max'),
                       guide = guide_colourbar(ticks = T, nbin = 50, barheight = .5, label = T, barwidth = 10)) +
  
  geom_text(aes(x = first_date, label = country), size = 3, color = '#797D7F') +
  scale_y_discrete(position = 'right') +
  coord_equal() +
  
  theme(legend.position = 'bottom',
        legend.direction = 'horizontal',
        plot.title = element_text(size = 20, face = 'bold', vjust = 2, hjust = 0.5),
        axis.text.x = element_text(size = 8, hjust = .5, vjust = .5, face = 'plain'),
        axis.text.y = element_text(size = 6, hjust = .5, vjust = .5, face = 'plain'),
        panel.grid.major = element_blank(),
        panel.grid.minor = element_blank()
  ) 
```

　　图3以每日最多新增病例为中心，该图显示了前一阶段和后续阶段的时间和强度。图中可以看到，中国的单日新增最大值基本就是拐点，之后每日新增连续下降；意大利、德国、西班牙、法国等出现单日新增最大之后，还持续了较长一段时间的增减反复，才迎来了拐点；而英国达到每日新增病例最大值后的近一个月还未迎来拐点。美国在出现单日新增最大之后，每日新增还在较大值波动，也就是说美国的新冠累计确诊还在较大的增长，拐点还未显现。

```{r, fig.width = 10, fig.height = 6, fig.align='center',  fig.cap="图3 各国对抗COVID-19的效力比较", echo=FALSE, message=FALSE}
# Heatmap plot 2
df_plot_2 <- df_prep %>%
  group_by(country) %>%
  filter(date >= min(date[value > 0])) %>%
  arrange(date, .by_group = TRUE) %>%
  mutate(centr_day = min(row_number()[value == 1]),
         n_day = row_number() - centr_day) %>%
  ungroup()

country_ord_2 <- df_plot_2 %>%
  group_by(country) %>%
  filter(date >= min(date[value == 1])) %>%
  summarise(value = sum(value)) %>%
  ungroup() %>%
  arrange(value, country) %>%
  distinct(country)

df_plot_2 <- df_plot_2 %>%
  mutate(country = factor(country, levels = c(as.character(country_ord_2$country)))) %>%
  group_by(country) %>%
  mutate(first_date = min(n_day[value >= 0.01])) %>%
  ungroup()


# Heatmap plot 2
ggplot(df_plot_2, aes(y = country, x = n_day, fill = value)) +
  theme_minimal() +
  geom_tile(color = 'white', width = .9, height = .9) +
  scale_fill_gradientn(colours = cols, limits = c(0, 1),
                       breaks = c(0, 1),
                       labels = c('0', 'max'),
                       guide = guide_colourbar(ticks = T, nbin = 50, barheight = .5, label = T, barwidth = 10)) +
  
  geom_text(aes(x = first_date, label = country), size = 3, color = '#797D7F') +
  coord_equal() +
  
  theme(legend.position = 'bottom',
        legend.direction = 'horizontal',
        plot.title = element_text(size = 20, face = 'bold', vjust = 2, hjust = 0.5),
        axis.text.x = element_text(size = 8, hjust = .5, vjust = .5, face = 'plain'),
        #axis.text.y = element_text(size = 6, hjust = .5, vjust = .5, face = 'plain'),
        axis.text.y = element_blank(),
        axis.title.y = element_blank(),
        panel.grid.major = element_blank(),
        panel.grid.minor = element_blank()
  ) 

```


## 2.2 2019年GDP前十各国疫情态势对比

　　此次选取了2019年GDP前10的国家进行疫情累计确诊的对比分析，GDP前十的国家中大多数都是在国际上有一定影响力的发达国家，且国家综合实力较强，或者是发展中的人口大国。如果大国在抗疫方面做的很好，就可以帮助一些国家实力较弱的国家进行抗疫；如果大国自己的疫情都不能控制，那么我们极有可能会较长时间的跟病毒做斗争。

　　为了直观的比较各国疫情时间发展，横轴取各国第100例病人确诊的时间作为起始点，由于美国累计确诊人数较多，纵轴数值较大，导致其他国家的累计确诊人数的曲线轨迹不明显；因此取这十个国家中累计确诊人数第二多的巴西作为纵轴取值标准。

　　图4中红色虚线代表美国，可以看到在确诊第100例新冠肺炎之后的35天左右，美国累计确诊人数已经超过了35万人；同样的时间跨度，中国抗疫已经接近后期，剩余的8个国家累计确诊还处在不同程度的增长阶段。

　　在拐点方面，可以看到疫情较为严重的欧洲：意大利、德国和法国均在出现累计确诊第100例病人40多天后出现了拐点；至5月28日，英国距离出现第100例COVID-19累计确诊病例过了80天，图中英国显示累计确诊病例增速放缓，如果未来一段时间能够加强疫情防控，相信拐点很快将会到来；同时，巴西、印度的疫情还在进一步恶化,累计确诊病例增速加快。日本的在近5月28日几天增长较为平缓，只要后续时间疫情突然反跳的情况，按照目前的趋势日本的COVID-19基本得到控制。

```{r, fig.align='center',  fig.cap="图4 2019年GDP前十国家累计确诊数比较", echo=FALSE, message=FALSE}
GDP_10 <- read_csv('data/GDP_10.csv')

days <- GDP_10[,1]
days<-unlist(days)
tc <- GDP_10[,9]
tc<-unlist(tc)
US <- GDP_10[,2]
US<-unlist(US)
CN <- GDP_10[,3]
CN<-unlist(CN)
JP <- GDP_10[,4]
JP<-unlist(JP)
DE <- GDP_10[,5]
DE<-unlist(DE)
IN <- GDP_10[,6]
IN<-unlist(IN)
FR <- GDP_10[,7]
FR<-unlist(FR)
UK <- GDP_10[,8]
UK<-unlist(UK)
BR <- GDP_10[,9]
BR<-unlist(BR)
IT <- GDP_10[,10]
IT<-unlist(IT)
CA <- GDP_10[,11]
CA<-unlist(CA)
plot(tc~days, type = "l", lty=1)
lines(US~days, col = "red", lty=2)
lines(CN~days, col = "red", lwd=2, lty=1)
lines(JP~days, col = "yellow",lwd=2, lty=1)
lines(DE~days, col = "green",lwd=2, lty=1)
lines(IN~days, col = "grey", lwd=2,lty=1)
lines(FR~days, col = "blue",lwd=2, lty=1)
lines(UK~days, col = "black", lwd=2,lty=1)
lines(BR~days, col = "orange",lwd=2, lty=1)
lines(IT~days, col = "brown", lwd=2,lty=1)
lines(CA~days, col = "purple", lwd=2,lty=1)
legend("topleft",cex=0.5,c("CN","JP","DE","IN", "FR", "UK", "BR", "IT", "CA"),col=c("red","yellow","green","grey", "blue", "black","orange", "brown", "purple"),lty=1)
```

　　由于各国确诊人数相差较大，比较各国累计死亡人数意义不大。这里将采用COVID-19各国累计死亡人数占累计确诊人数的比例来作为死亡率，公式为：
　　$$dr=\frac {TotalDeaths}{TotolCases}*100  \tag{2}$$

　　图5展示了2019年GDP前十的国家出现第一例COVID-19h患者死亡后至2020年5月28日的死亡率的变化，横轴为各国出现第一例患者死亡后的时间跨度，纵轴为各国死亡率（%）。从图中可以看出，在出现COVID-19患者死亡初期，由于累计确诊人数少，死亡率会有较大的波动，随着累计确诊人数增多（分母增多），死亡率呈一定的趋势波动。累计确诊人数遥遥领先的美国，最近一个多月死亡率在却在6%上下波动；反而是累计确诊人数不到15万人的法国，死亡率快速增长，目前已经超过的19%；虽然日本近日的死亡率呈一定的上升趋势，但能够加强疫情防控，参考中国的死亡率，这种趋势不会持续上升。除此之外，意大利的死亡率近来在14%波动；英国的死亡率在升到超过15%后，缓降至14%波动。这些线图中最令人惊讶的是德国，德国的累计确诊人数虽然不是最多，却是高于法国的，从图4中也能看出；而德国的死亡率至今从未超过5%，且最近增速平缓，德国能做到这一点除了健全医疗体系、充足医疗储备之外，也和德国强大的科研能力以及特殊的社会、家庭结构紧密相关。[这篇报道](https://baijiahao.baidu.com/s?id=1663506858709406024&wfr=spider&for=pc)很好的解释了德国能够做到低死亡率、高治愈率的原因。
　　
```{r, fig.align='center',  fig.cap="图5 2019年GDP前十国家COVID-19死亡率比较", echo=FALSE, message=FALSE}
GDP_10_dr <- read_csv('data/GDP_10_dr.csv')
days <- GDP_10_dr[,1]
days<-unlist(days)
dr <- GDP_10_dr[,7]
dr<-unlist(dr)
US <- GDP_10_dr[,2]
US<-unlist(US)
CN <- GDP_10_dr[,3]
CN<-unlist(CN)
JP <- GDP_10_dr[,4]
JP<-unlist(JP)
DE <- GDP_10_dr[,5]
DE<-unlist(DE)
IN <- GDP_10_dr[,6]
IN<-unlist(IN)
FR <- GDP_10_dr[,7]
FR<-unlist(FR)
UK <- GDP_10_dr[,8]
UK<-unlist(UK)
BR <- GDP_10_dr[,9]
BR<-unlist(BR)
IT <- GDP_10_dr[,10]
IT<-unlist(IT)
CA <- GDP_10_dr[,11]
CA<-unlist(CA)
plot(dr~days, type = "l", lty=1)
lines(US~days, col = "cornflowerblue", lty=1)
lines(CN~days, col = "red", lwd=2, lty=1)
lines(JP~days, col = "yellow",lwd=2, lty=1)
lines(DE~days, col = "green",lwd=2, lty=1)
lines(IN~days, col = "grey", lwd=2,lty=1)
lines(FR~days, col = "blue",lwd=2, lty=1)
lines(UK~days, col = "black", lwd=2,lty=1)
lines(BR~days, col = "orange",lwd=2, lty=1)
lines(IT~days, col = "brown", lwd=2,lty=1)
lines(CA~days, col = "purple", lwd=2,lty=1)
legend("topleft",cex=.5,c( "US", "CN","JP","DE","IN", "FR", "UK", "BR", "IT", "CA"),col=c( "cornflowerblue","red","yellow","green","grey", "blue", "black","orange", "brown", "purple"),lty=1)
```


# 3 聚类分析

## 3.1 聚类分析简介

　　统计学中，聚类分析是将随机现象进行归类的统计学方法，已广泛应用于医学科学研究之中。聚类分析也成为群分析、点群分析，是研究分类的一种多元统计方法。

　　但是，聚类并不完全等同于分类。两者最大的不同在于，聚类所要求划分的类是未知的。从统计学的观点看，聚类分析是通过数据建模简化数据的一种方法。聚类分析是一种探索性的分析，在分类的过程中，人们不必事先给出一个分类的标准，聚类分析能够从样本数据出发，自动进行分类。聚类分析所使用方法的不同，常常会得到不同的结论。不同研究者对于同一组数据进行聚类分析，所得到的聚类数未必一致。 

### 3.1.1 聚类分析的相关定义

### （1）基本思想
　　由于研究的样品或指标（变量）之间存在着程度不同的相似性（亲疏关系），故可根据一批样本的多个观测指标，具体找出一些能够度量样品或指标之间相似程度的统计量，以这些统计量为划分类型的依据，把一些相似程度较大的样品进行（或指标）聚合为一类，把另外一些彼此之间相似程度较大的样品（或指标）又聚合为另一类，关系密切的聚合到一个小的分类单位，关系疏远的聚合到一个大的分类单位，直到把所有的样品（或指标）聚合完毕，这就是聚类的基本思想。

### （2）类型
　　通常根据分类对象的不同，简化聚类分析分为Q型聚类分析和R型聚类分析两大类。
<br>$\bullet$  Q型聚类分析
<br>　　Q型聚类分析是对样本进行分类处理，又称为样本聚类分析。对样本进行聚类的目的是将分类不明确的样本按性质相似程度分为若干组，从而发现同类样本的共性和不同类样本间的差异。Q型聚类分析可以综合利用多个变量的信息对样本进行分类，其分类结果直观，输出的聚类谱系图可以非常清楚地表现其数值分类的结果，并且比传统分类方法更加细致、全面、合理。
<br>$\bullet$  R型聚类分析
<br>　　R型聚类分析是对指标进行分类处理，又称为指标聚类分析。对指标进行聚类的目的是将分类不明确的指标按性质相似程度分为若干组，从而在尽量不损失信息的条件下，用一组少量的指标破来代替原来的多个指标。通过R型聚类分析，不但可以了解个别变量之间的关系，而且可以了解各个指标组合之间的亲疏关系。此外，还可以根据变量的分类结果以及它们之间俺的关系，选择主要变量进行回归分析或Q型聚类分析。

　　根据本报告进行聚类分析所使用的数据以及聚类的目的，进行的聚类分析属于Q型聚类分析，即样本聚类分析。因此，在下一小节统计量介绍的部分，只分析Q型聚类分析所使用的距离系数。


### 3.1.2 聚类分析的统计量

　　不管是Q型聚类还是R型聚类，关键在于如何让定义相似性，即如何将其数量化。聚类分析中用来衡量样本个体直接按属性相似程度的统计量以及指标变量之间属性相似程度的统计量是不一样的，前者使用统计量是距离系数，后者使用的统计量是相似系数。常用的距离系数分别由明氏距离、马氏距离、兰氏距离和类间距离。

　　设有n个样本，p个指标，因此可以构成一个$n \times p$维的数据矩阵：

$X=\left[ \begin{matrix} x_{11} &x_{12} &\dots& x_{1p} \\  x_{21} &x_{22} &\dots& x_{2p} \\x_{i1} &x_{i2} &\dots& x_{ip}\\ \vdots & \vdots & \ddots & \vdots \\x_{j1} &x_{j2} &\dots& x_{jp}\\x_{n1} &x_{n2} &\dots& x_{np} \end{matrix} \right]$

　　由于每个样本有p个指标，故可将每个样本看作p维空间中的一个点，n个样本就构成了p维空间中的n个点。因此，可以用距离来度量样本之间的接近程度。令$x_i=(x_{i1},…,x_{it},…,x_{ip})^T$是第i个样本观察值，$x_j=(x_{j1},…,x_{jt},…,x_{jp})^T$是第j个样本观察值，那么这两个样本$x_i$和$x_j$之间几个常用的距离系数如下所示：

### （1）明氏距离

　　公式:

<br>$d_{ij}(q)=[\sum_{t=1}^{p} \rvert x_{it}-x_{jt} \lvert^q]^{1/q}$

　　当q=1是，为绝对距离。当q=2是，为欧式距离。当q=3是，为切比雪夫距离。当各个变量测量值差距悬殊是，直接计算其明氏距离进行聚类并不合理，需要先对数据进行标准化的处理，然后用标准化后的数据计算距离。明氏距离，特别是其中的欧式距离是人们较为熟悉的，也是使用最多的距离。但明氏距离也具有明显的缺陷，主要表现在：一，它与各指标的量纲有关；而，它没有考虑指标之间的相关性。欧式距离也不例外。

### （2）马氏距离

　　设$\Sigma$表示指标的协差阵，即

$\Sigma=（\sigma_{ij}）_{p \times p}$

其中，

$\sigma_{ij}=\frac{1}{n-1}\sum_{a=1}^{n}(x_{ai}-\overline{x_i})(x_{aj}-\overline{x_j}) \qquad i,j=1,…,p$

<br>$\overline{x_i}=\frac{1}{n}\sum_{a=1}^{n}x_{ai},\overline{x_j}=\frac{1}{n}\sum_{a=1}^{n}x_{aj}$

如果$\Sigma^{-1}$存在，则两个样品之间的马氏距离为：

$d^2_{ij}(M)=(x_i-x_j)'\Sigma^{-1}(x_i-x_j)$

　　这里的$x_i$为样本$x_i$的p个指标组成的向量，即原始资料阵的第i行向量。样本$x_j$类似。
马氏距离即排除了各指标之间按相关性的干扰，而且不受各指标量纲的影响。除此之外，它还有将原始数据作一线性变换后，马氏距离不不变的优点。

### （3）其他距离

　　由于本次报告篇幅的限制，仅对兰氏距离和类间距离做大致介绍。
兰氏距离仅适用于一切$x_{ij}>0$的情况。这个距离有助于克服个指标之间量纲的影响，但没有考虑指标之间的相关性。类间距离是用来度量一个类（一组样本）与另一个类（另一组样本）之间距离的统计量。此距离的定义方法很多，且都是以距离系数（如欧式距离）为依据的。


……

# 4 慕慧君



……

# 5 小结与讨论

……

# 6 致谢

　　弹指间一学期即将过去，在此次课程中我们都收获颇多。首先，感谢学院为我们安排这门课程。其次，感谢闫军老师为我们带来了全新的工具，我们从一个小白一步步入门了git、github以及r Markdown等工具的使用；同时，在学习这门课的过程中，极大的锻炼了我们自主学习和解决问题的能力，这将是我们未来学习生活和职业生涯中及其宝贵的财富。最后，感谢合作伙伴的配合以及同学们的讨论和建议，希望我们在未来都能够正视自己的不足、不断的进取。


# 参考文献
