---
title: "国内外疫情态势对比分析"
author: "刘崟  慕慧君  肖雨婷  王洁  卢晋萍"
date: "2020/5/29"
geometry:
- lmargin=2.5cm
- rmargin=2.5cm
fontsize: 12
output: 
  html_document
---

```{r setup, include=FALSE}
knitr::opts_chunk$set(echo = TRUE)
```

# 摘要

# 1 引言




……

# 2 描述性统计分析

## 2.1 全球每日新增病例

　　对各国每日新增病例进行比较分析，取2019-12-31日至2020-05-28的各国COVID-19每日新增病例的数据，对比各国COVID-19发展的速度和各国的对抗效力。由于各个国家病例数相差较大，所以这里对每个国家/地区的新增病例的进行归一化（（1）式），范围从0到1。公式如下：

$$
f(x)=\frac {x-min(x)}{max(x)-min(x)} \tag{1}
$$

　　现实中的数据并不像数学中的函数那样光滑，每日新增病例具有一定的波动性，单日新增最大值出现并不意味着拐点出现，因此，当持续一段时间的总体趋势在下降，或者连续一段时间下降，才能说一个地区疫情的拐点确实到来了。

　　图1这种生动的可视化聚焦于病毒从中国开爆发，随后病毒在世界其他地区扩散的时间顺序。为了增强视觉效果，根据每个国家/地区达到每日病例高峰（深红色框）的日期，将前90个国家/地区放在两个半对角线上。


```{r, fig.align='center', fig.cap="图1 全球归一化的每日新增病例动态图", echo = FALSE, message=FALSE}
library(tidyverse)
library(reshape2)
library(purrrlyr)

# download dataset
df <- read_csv('data/full_data.csv')

# normalization function
fun_normalize <- function(x) {
  return ((x - min(x)) / (max(x) - min(x)))
}

# preprocess data
df_prep <- df %>%
  filter(location != 'World') %>%
  
  group_by(location) %>%
  # remove earlier dates
  filter(date > as.Date('2020-01-15', format = '%Y-%m-%d')) %>%
  # remove coutries with less than 1000 total cases
  filter(max(total_cases) > 1000) %>%
  # replace negative values with the mean 
  mutate(new_cases = ifelse(new_cases < 0,
                            round((lag(new_cases, default = 0) + lead(new_cases, default = 0)) / 2),
                            new_cases)) %>%
  ungroup() %>%
  select(location, date, new_cases) %>%
  # prepare data for normalization
  dcast(., date ~ location, value.var = 'new_cases') %>%
  # replace NAs with 0
  dmap_at(c(2:ncol(.)), function(x) ifelse(is.na(x), 0, x)) %>%
  # normalization
  dmap_at(c(2:ncol(.)), function(x) fun_normalize(x)) %>%
  melt(., id.vars = c('date'), variable.name = 'country') %>%
  mutate(value = round(value, 6))


# define countries order for plots
country_ord_1 <- df_prep %>%
  group_by(country) %>%
  filter(value == 1) %>%
  ungroup() %>%
  arrange(date, country) %>%
  distinct(country) %>%
  mutate(is_odd = ifelse((row_number() - 1) %% 2 == 0, TRUE, FALSE))

country_ord_anim <- bind_rows(country_ord_1 %>%
                                filter(is_odd == TRUE) %>%
                                arrange(desc(row_number())),
                              country_ord_1 %>%
                                filter(is_odd == FALSE))

# data for animated plot
df_plot_anim <- df_prep %>%
  mutate(country = factor(country, levels = c(as.character(country_ord_anim$country)))) %>%
  group_by(country) %>%
  mutate(first_date = min(date[value >= 0.03])) %>%
  mutate(cust_label = ifelse(date >= first_date, as.character(country), '')) %>%
  ungroup()


# color palette
cols <- c('#e7f0fa','#c9e2f6', '#95cbee', '#0099dc', '#4ab04a', '#ffd73e', '#eec73a', '#e29421', '#e29421', '#f05336', '#ce472e')


# Animated Heatmap plot
p <- ggplot(df_plot_anim, aes(y = country, x = date, fill = value)) +
  theme_minimal() +
  geom_tile(color = 'white', width = .9, height = .9) +
  scale_fill_gradientn(colours = cols, limits = c(0, 1),
                       breaks = c(0, 1),
                       labels = c('0', 'max'),
                       guide = guide_colourbar(ticks = T, nbin = 50, barheight = .5, label = T, barwidth = 10)) +
  
  geom_text(aes(x = first_date, label = cust_label), size = 3, color = '#797D7F') +
  scale_y_discrete(position = 'right') +
  coord_equal() +
  
  theme(legend.position = 'bottom',
        legend.direction = 'horizontal',
        plot.title = element_text(size = 20, face = 'bold', vjust = 2, hjust = 0.5),
        axis.text.x = element_text(size = 8, hjust = .5, vjust = .5, face = 'plain'),
        axis.text.y = element_blank(),
        axis.title.y = element_blank(),
        panel.grid.major = element_blank(),
        panel.grid.minor = element_blank()
  ) +
  ggtitle('全球COVID-19传播：归一化的每日新增病例')


# animated chart
library(gganimate)
library(gifski)

anim <- p + 
  transition_components(date) +
  ggtitle('全球COVID-19传播：归一化的每日新增病例',
          subtitle = 'Date {frame_time}') +
  shadow_mark()

animate(anim,
        nframes = as.numeric(difftime(max(df_plot_anim$date), min(df_plot_anim$date), units = 'days')) + 1,
        duration = 12,
        fps = 12,
        width = 1000,
        height = 840,
        start_pause = 5,
        end_pause = 25,
        renderer = gifski_renderer())

```

　　为了进行更详细的分析，创建了图2，它与图1的动画相同，但是国家/地区从下到上排序。从图2中可以看到，1月的下旬COVID-19开始在中国爆发，到三月左右国内疫情基本得到控制，每日新增数变得很少；紧随中国之后的是韩国，3月初出现单日新增最高值（首现拐点），持续了几天数量较大的单日新增，之后单日新增数量保持在较小值的一定范围波动。

```{r, fig.width =10, fig.height = 8, fig.align='center',  fig.cap="图2 全球归一化的每日新增病例", echo=FALSE, message=FALSE}
# Heatmap plot 1
df_plot_1 <- df_prep %>%
  mutate(country = factor(country, levels = c(as.character(country_ord_1$country)))) %>%
  group_by(country) %>%
  mutate(first_date = min(date[value >= 0.03])) %>%
  ungroup()

ggplot(df_plot_1, aes(y = country, x = date, fill = value)) +
  theme_minimal() +
  geom_tile(color = 'white', width = .9, height = .9) +
  scale_fill_gradientn(colours = cols, limits = c(0, 1),
                       breaks = c(0, 1),
                       labels = c('0', 'max'),
                       guide = guide_colourbar(ticks = T, nbin = 50, barheight = .5, label = T, barwidth = 10)) +
  
  geom_text(aes(x = first_date, label = country), size = 3, color = '#797D7F') +
  scale_y_discrete(position = 'right') +
  coord_equal() +
  
  theme(legend.position = 'bottom',
        legend.direction = 'horizontal',
        plot.title = element_text(size = 20, face = 'bold', vjust = 2, hjust = 0.5),
        axis.text.x = element_text(size = 8, hjust = .5, vjust = .5, face = 'plain'),
        axis.text.y = element_text(size = 6, hjust = .5, vjust = .5, face = 'plain'),
        panel.grid.major = element_blank(),
        panel.grid.minor = element_blank()
  ) 
```

　　图3以每日最多新增病例为中心，该图显示了前一阶段和后续阶段的时间和强度。图中可以看到，中国的单日新增最大值基本就是拐点，之后每日新增连续下降；意大利、德国、西班牙、法国等出现单日新增最大之后，还持续了较长一段时间的增减反复，才迎来了拐点；而英国达到每日新增病例最大值后的近一个月还未迎来拐点。美国在出现单日新增最大之后，每日新增还在较大值波动，也就是说美国的新冠累计确诊还在较大的增长，拐点还未显现。

```{r, fig.width = 10, fig.height = 6, fig.align='center',  fig.cap="图3 各国对抗COVID-19的效力比较", echo=FALSE, message=FALSE}
# Heatmap plot 2
df_plot_2 <- df_prep %>%
  group_by(country) %>%
  filter(date >= min(date[value > 0])) %>%
  arrange(date, .by_group = TRUE) %>%
  mutate(centr_day = min(row_number()[value == 1]),
         n_day = row_number() - centr_day) %>%
  ungroup()

country_ord_2 <- df_plot_2 %>%
  group_by(country) %>%
  filter(date >= min(date[value == 1])) %>%
  summarise(value = sum(value)) %>%
  ungroup() %>%
  arrange(value, country) %>%
  distinct(country)

df_plot_2 <- df_plot_2 %>%
  mutate(country = factor(country, levels = c(as.character(country_ord_2$country)))) %>%
  group_by(country) %>%
  mutate(first_date = min(n_day[value >= 0.01])) %>%
  ungroup()


# Heatmap plot 2
ggplot(df_plot_2, aes(y = country, x = n_day, fill = value)) +
  theme_minimal() +
  geom_tile(color = 'white', width = .9, height = .9) +
  scale_fill_gradientn(colours = cols, limits = c(0, 1),
                       breaks = c(0, 1),
                       labels = c('0', 'max'),
                       guide = guide_colourbar(ticks = T, nbin = 50, barheight = .5, label = T, barwidth = 10)) +
  
  geom_text(aes(x = first_date, label = country), size = 3, color = '#797D7F') +
  coord_equal() +
  
  theme(legend.position = 'bottom',
        legend.direction = 'horizontal',
        plot.title = element_text(size = 20, face = 'bold', vjust = 2, hjust = 0.5),
        axis.text.x = element_text(size = 8, hjust = .5, vjust = .5, face = 'plain'),
        #axis.text.y = element_text(size = 6, hjust = .5, vjust = .5, face = 'plain'),
        axis.text.y = element_blank(),
        axis.title.y = element_blank(),
        panel.grid.major = element_blank(),
        panel.grid.minor = element_blank()
  ) 

```


## 2.2 2019年GDP前十各国疫情态势对比

　　此次选取了2019年GDP前10的国家进行疫情累计确诊的对比分析，GDP前十的国家中大多数都是在国际上有一定影响力的发达国家，且国家综合实力较强，或者是发展中的人口大国。如果大国在抗疫方面做的很好，就可以帮助一些国家实力较弱的国家进行抗疫；如果大国自己的疫情都不能控制，那么我们极有可能会较长时间的跟病毒做斗争。

　　为了直观的比较各国疫情时间发展，横轴取各国第100例病人确诊的时间作为起始点，由于美国累计确诊人数较多，纵轴数值较大，导致其他国家的累计确诊人数的曲线轨迹不明显；因此取这十个国家中累计确诊人数第二多的巴西作为纵轴取值标准。

　　图4中红色虚线代表美国，可以看到在确诊第100例新冠肺炎之后的35天左右，美国累计确诊人数已经超过了35万人；同样的时间跨度，中国抗疫已经接近后期，剩余的8个国家累计确诊还处在不同程度的增长阶段。

　　在拐点方面，可以看到疫情较为严重的欧洲：意大利、德国和法国均在出现累计确诊第100例病人40多天后出现了拐点；至5月28日，英国距离出现第100例COVID-19累计确诊病例过了80天，图中英国显示累计确诊病例增速放缓，如果未来一段时间能够加强疫情防控，相信拐点很快将会到来；同时，巴西、印度的疫情还在进一步恶化,累计确诊病例增速加快。日本的在近5月28日几天增长较为平缓，只要后续时间疫情突然反跳的情况，按照目前的趋势日本的COVID-19基本得到控制。

```{r, fig.align='center',  fig.cap="图4 2019年GDP前十国家累计确诊数比较", echo=FALSE, message=FALSE}
GDP_10 <- read_csv('data/GDP_10.csv')

days <- GDP_10[,1]
days<-unlist(days)
tc <- GDP_10[,9]
tc<-unlist(tc)
US <- GDP_10[,2]
US<-unlist(US)
CN <- GDP_10[,3]
CN<-unlist(CN)
JP <- GDP_10[,4]
JP<-unlist(JP)
DE <- GDP_10[,5]
DE<-unlist(DE)
IN <- GDP_10[,6]
IN<-unlist(IN)
FR <- GDP_10[,7]
FR<-unlist(FR)
UK <- GDP_10[,8]
UK<-unlist(UK)
BR <- GDP_10[,9]
BR<-unlist(BR)
IT <- GDP_10[,10]
IT<-unlist(IT)
CA <- GDP_10[,11]
CA<-unlist(CA)
plot(tc~days, type = "l", lty=1)
lines(US~days, col = "red", lty=2)
lines(CN~days, col = "red", lwd=2, lty=1)
lines(JP~days, col = "yellow",lwd=2, lty=1)
lines(DE~days, col = "green",lwd=2, lty=1)
lines(IN~days, col = "grey", lwd=2,lty=1)
lines(FR~days, col = "blue",lwd=2, lty=1)
lines(UK~days, col = "black", lwd=2,lty=1)
lines(BR~days, col = "orange",lwd=2, lty=1)
lines(IT~days, col = "brown", lwd=2,lty=1)
lines(CA~days, col = "purple", lwd=2,lty=1)
legend("topleft",cex=0.5,c("CN","JP","DE","IN", "FR", "UK", "BR", "IT", "CA"),col=c("red","yellow","green","grey", "blue", "black","orange", "brown", "purple"),lty=1)
```

　　由于各国确诊人数相差较大，比较各国累计死亡人数意义不大。这里将采用COVID-19各国累计死亡人数占累计确诊人数的比例来作为死亡率，公式为：
　　$$dr=\frac {TotalDeaths}{TotolCases}*100  \tag{2}$$
　　
　　图5展示了2019年GDP前十的国家出现第一例COVID-19h患者死亡后至2020年5月28日的死亡率的变化，横轴为各国出现第一例患者死亡后的时间跨度，纵轴为各国死亡率（%）。从图中可以看出，在出现COVID-19患者死亡初期，由于累计确诊人数少，死亡率会有较大的波动，随着累计确诊人数增多（分母增多），死亡率呈一定的趋势波动。累计确诊人数遥遥领先的美国，最近一个多月死亡率在却在6%上下波动；反而是累计确诊人数不到15万人的法国，死亡率快速增长，目前已经超过的19%；虽然日本近日的死亡率呈一定的上升趋势，但能够加强疫情防控，参考中国的死亡率，这种趋势不会持续上升。除此之外，意大利的死亡率近来在14%波动；英国的死亡率在升到超过15%后，缓降至14%波动。这些线图中最令人惊讶的是德国，德国的累计确诊人数虽然不是最多，却是高于法国的，从图4中也能看出；而德国的死亡率至今从未超过5%，且最近增速平缓，德国能做到这一点不是没有原因的，[这篇报道](https://baijiahao.baidu.com/s?id=1663506858709406024&wfr=spider&for=pc)很好的解释了德国能够做到低死亡率、高治愈率的原因。
　　
```{r, fig.align='center',  fig.cap="图5 2019年GDP前十国家COVID-19死亡率比较", echo=FALSE, message=FALSE}
GDP_10_dr <- read_csv('data/GDP_10_dr.csv')
days <- GDP_10_dr[,1]
days<-unlist(days)
dr <- GDP_10_dr[,7]
dr<-unlist(dr)
US <- GDP_10_dr[,2]
US<-unlist(US)
CN <- GDP_10_dr[,3]
CN<-unlist(CN)
JP <- GDP_10_dr[,4]
JP<-unlist(JP)
DE <- GDP_10_dr[,5]
DE<-unlist(DE)
IN <- GDP_10_dr[,6]
IN<-unlist(IN)
FR <- GDP_10_dr[,7]
FR<-unlist(FR)
UK <- GDP_10_dr[,8]
UK<-unlist(UK)
BR <- GDP_10_dr[,9]
BR<-unlist(BR)
IT <- GDP_10_dr[,10]
IT<-unlist(IT)
CA <- GDP_10_dr[,11]
CA<-unlist(CA)
plot(dr~days, type = "l", lty=1)
lines(US~days, col = "cornflowerblue", lty=1)
lines(CN~days, col = "red", lwd=2, lty=1)
lines(JP~days, col = "yellow",lwd=2, lty=1)
lines(DE~days, col = "green",lwd=2, lty=1)
lines(IN~days, col = "grey", lwd=2,lty=1)
lines(FR~days, col = "blue",lwd=2, lty=1)
lines(UK~days, col = "black", lwd=2,lty=1)
lines(BR~days, col = "orange",lwd=2, lty=1)
lines(IT~days, col = "brown", lwd=2,lty=1)
lines(CA~days, col = "purple", lwd=2,lty=1)
legend("topleft",cex=.5,c( "US", "CN","JP","DE","IN", "FR", "UK", "BR", "IT", "CA"),col=c( "cornflowerblue","red","yellow","green","grey", "blue", "black","orange", "brown", "purple"),lty=1)
```

　　

……

# 3 聚类分析



……

# 4 慕慧君



……

# 5 小结与讨论

……

# 6 致谢

　　弹指间一学期即将过去，在此次课程中我们都收获颇多。首先，感谢学院为我们安排这门课程。其次，感谢闫军老师为我们带来了全新的工具，我们从一个小白一步步入门了git、github以及r Markdown等工具的使用；同时，在学习这门课的过程中，极大的锻炼了我们自主学习和解决问题的能力，这将是我们未来学习生活和职业生涯中及其宝贵的财富。最后，感谢合作伙伴的配合以及同学们的讨论和建议，希望我们在未来能够正视自己的不足、不断的进取。


# 参考文献
