---
title: "国内外疫情态势对比分析"
author:
  - 刘崟
  - 慕慧君
  - 肖雨婷
  - 王洁
  - 卢晋萍
date: "2020/5/29"
geometry:
- lmargin=2.5cm
- rmargin=2.5cm
fontsize: 12
output: html_document
---

# 摘要

# 1 引言




……

# 2 描述性统计分析
```{r, echo = FALSE}
library(tidyverse)
library(reshape2)
library(purrrlyr)

# download dataset
df <- read_csv('data/full_data.csv')

# normalization function
fun_normalize <- function(x) {
  return ((x - min(x)) / (max(x) - min(x)))
}

# preprocess data
df_prep <- df %>%
  filter(location != 'World') %>%
  
  group_by(location) %>%
  # remove earlier dates
  filter(date > as.Date('2020-01-15', format = '%Y-%m-%d')) %>%
  # remove coutries with less than 1000 total cases
  filter(max(total_cases) > 1000) %>%
  # replace negative values with the mean 
  mutate(new_cases = ifelse(new_cases < 0,
                            round((lag(new_cases, default = 0) + lead(new_cases, default = 0)) / 2),
                            new_cases)) %>%
  ungroup() %>%
  select(location, date, new_cases) %>%
  # prepare data for normalization
  dcast(., date ~ location, value.var = 'new_cases') %>%
  # replace NAs with 0
  dmap_at(c(2:ncol(.)), function(x) ifelse(is.na(x), 0, x)) %>%
  # normalization
  dmap_at(c(2:ncol(.)), function(x) fun_normalize(x)) %>%
  melt(., id.vars = c('date'), variable.name = 'country') %>%
  mutate(value = round(value, 6))


# define countries order for plots
country_ord_1 <- df_prep %>%
  group_by(country) %>%
  filter(value == 1) %>%
  ungroup() %>%
  arrange(date, country) %>%
  distinct(country) %>%
  mutate(is_odd = ifelse((row_number() - 1) %% 2 == 0, TRUE, FALSE))

country_ord_anim <- bind_rows(country_ord_1 %>%
                                filter(is_odd == TRUE) %>%
                                arrange(desc(row_number())),
                              country_ord_1 %>%
                                filter(is_odd == FALSE))

# data for animated plot
df_plot_anim <- df_prep %>%
  mutate(country = factor(country, levels = c(as.character(country_ord_anim$country)))) %>%
  group_by(country) %>%
  mutate(first_date = min(date[value >= 0.03])) %>%
  mutate(cust_label = ifelse(date >= first_date, as.character(country), '')) %>%
  ungroup()


# color palette
cols <- c('#e7f0fa','#c9e2f6', '#95cbee', '#0099dc', '#4ab04a', '#ffd73e', '#eec73a', '#e29421', '#e29421', '#f05336', '#ce472e')


# Animated Heatmap plot
p <- ggplot(df_plot_anim, aes(y = country, x = date, fill = value)) +
  theme_minimal() +
  geom_tile(color = 'white', width = .9, height = .9) +
  scale_fill_gradientn(colours = cols, limits = c(0, 1),
                       breaks = c(0, 1),
                       labels = c('0', 'max'),
                       guide = guide_colourbar(ticks = T, nbin = 50, barheight = .5, label = T, barwidth = 10)) +
  
  geom_text(aes(x = first_date, label = cust_label), size = 3, color = '#797D7F') +
  scale_y_discrete(position = 'right') +
  coord_equal() +
  
  theme(legend.position = 'bottom',
        legend.direction = 'horizontal',
        plot.title = element_text(size = 20, face = 'bold', vjust = 2, hjust = 0.5),
        axis.text.x = element_text(size = 8, hjust = .5, vjust = .5, face = 'plain'),
        axis.text.y = element_blank(),
        axis.title.y = element_blank(),
        panel.grid.major = element_blank(),
        panel.grid.minor = element_blank()
  ) +
  ggtitle('全球COVID-19传播：归一化的每日新增病例')


# animated chart
library(gganimate)
library(gifski)

anim <- p + 
  transition_components(date) +
  ggtitle('全球COVID-19传播：归一化的每日新增病例',
          subtitle = 'Date {frame_time}') +
  shadow_mark()

animate(anim,
        nframes = as.numeric(difftime(max(df_plot_anim$date), min(df_plot_anim$date), units = 'days')) + 1,
        duration = 12,
        fps = 12,
        width = 1000,
        height = 840,
        start_pause = 5,
        end_pause = 25,
        renderer = gifski_renderer())

```


```{r, echo=FALSE}
# Heatmap plot 1
df_plot_1 <- df_prep %>%
  mutate(country = factor(country, levels = c(as.character(country_ord_1$country)))) %>%
  group_by(country) %>%
  mutate(first_date = min(date[value >= 0.03])) %>%
  ungroup()

ggplot(df_plot_1, aes(y = country, x = date, fill = value)) +
  theme_minimal() +
  geom_tile(color = 'white', width = .9, height = .9) +
  scale_fill_gradientn(colours = cols, limits = c(0, 1),
                       breaks = c(0, 1),
                       labels = c('0', 'max'),
                       guide = guide_colourbar(ticks = T, nbin = 50, barheight = .5, label = T, barwidth = 10)) +
  
  geom_text(aes(x = first_date, label = country), size = 3, color = '#797D7F') +
  scale_y_discrete(position = 'right') +
  coord_equal() +
  
  theme(legend.position = 'bottom',
        legend.direction = 'horizontal',
        plot.title = element_text(size = 20, face = 'bold', vjust = 2, hjust = 0.5),
        axis.text.x = element_text(size = 8, hjust = .5, vjust = .5, face = 'plain'),
        axis.text.y = element_text(size = 6, hjust = .5, vjust = .5, face = 'plain'),
        panel.grid.major = element_blank(),
        panel.grid.minor = element_blank()
  ) +
  ggtitle('全球COVID-19传播：归一化的每日新增病例')
```


```{r, echo=FALSE}
# Heatmap plot 2
df_plot_2 <- df_prep %>%
  group_by(country) %>%
  filter(date >= min(date[value > 0])) %>%
  arrange(date, .by_group = TRUE) %>%
  mutate(centr_day = min(row_number()[value == 1]),
         n_day = row_number() - centr_day) %>%
  ungroup()

country_ord_2 <- df_plot_2 %>%
  group_by(country) %>%
  filter(date >= min(date[value == 1])) %>%
  summarise(value = sum(value)) %>%
  ungroup() %>%
  arrange(value, country) %>%
  distinct(country)

df_plot_2 <- df_plot_2 %>%
  mutate(country = factor(country, levels = c(as.character(country_ord_2$country)))) %>%
  group_by(country) %>%
  mutate(first_date = min(n_day[value >= 0.01])) %>%
  ungroup()


# Heatmap plot 2
ggplot(df_plot_2, aes(y = country, x = n_day, fill = value)) +
  theme_minimal() +
  geom_tile(color = 'white', width = .9, height = .9) +
  scale_fill_gradientn(colours = cols, limits = c(0, 1),
                       breaks = c(0, 1),
                       labels = c('0', 'max'),
                       guide = guide_colourbar(ticks = T, nbin = 50, barheight = .5, label = T, barwidth = 10)) +
  
  geom_text(aes(x = first_date, label = country), size = 3, color = '#797D7F') +
  coord_equal() +
  
  theme(legend.position = 'bottom',
        legend.direction = 'horizontal',
        plot.title = element_text(size = 20, face = 'bold', vjust = 2, hjust = 0.5),
        axis.text.x = element_text(size = 8, hjust = .5, vjust = .5, face = 'plain'),
        #axis.text.y = element_text(size = 6, hjust = .5, vjust = .5, face = 'plain'),
        axis.text.y = element_blank(),
        axis.title.y = element_blank(),
        panel.grid.major = element_blank(),
        panel.grid.minor = element_blank()
  ) +
  ggtitle('各国对抗COVID-19的效力比较 
                 (以每日最多新病例为中心)')
```



……

# 3 聚类分析



## 3.1 聚类分析简介

统计学中，聚类分析是将随机现象进行归类的统计学方法，已广泛应用于医学科学研究之中。聚类分析也成为群分析、点群分析，是研究分类的一种多元统计方法。
但是，聚类并不完全等同于分类。两者最大的不同在于，聚类所要求划分的类是未知的。从统计学的观点看，聚类分析是通过数据建模简化数据的一种方法。聚类分析是一种探索性的分析，在分类的过程中，人们不必事先给出一个分类的标准，聚类分析能够从样本数据出发，自动进行分类。聚类分析所使用方法的不同，常常会得到不同的结论。不同研究者对于同一组数据进行聚类分析，所得到的聚类数未必一致。 

### 3.1.1 聚类分析的相关定义

### （1）基本思想
由于研究的样品或指标（变量）之间存在着程度不同的相似性（亲疏关系），故可根据一批样本的多个观测指标，具体找出一些能够度量样品或指标之间相似程度的统计量，以这些统计量为划分类型的依据，把一些相似程度较大的样品进行（或指标）聚合为一类，把另外一些彼此之间相似程度较大的样品（或指标）又聚合为另一类，关系密切的聚合到一个小的分类单位，关系疏远的聚合到一个大的分类单位，直到把所有的样品（或指标）聚合完毕，这就是聚类的基本思想。

### （2）类型
通常根据分类对象的不同，简化聚类分析分为Q型聚类分析和R型聚类分析两大类。
<br>$\bullet$  Q型聚类分析
<br>Q型聚类分析是对样本进行分类处理，又称为样本聚类分析。对样本进行聚类的目的是将分类不明确的样本按性质相似程度分为若干组，从而发现同类样本的共性和不同类样本间的差异。Q型聚类分析可以综合利用多个变量的信息对样本进行分类，其分类结果直观，输出的聚类谱系图可以非常清楚地表现其数值分类的结果，并且比传统分类方法更加细致、全面、合理。
<br>$\bullet$  R型聚类分析
<br>R型聚类分析是对指标进行分类处理，又称为指标聚类分析。对指标进行聚类的目的是将分类不明确的指标按性质相似程度分为若干组，从而在尽量不损失信息的条件下，用一组少量的指标破来代替原来的多个指标。通过R型聚类分析，不但可以了解个别变量之间的关系，而且可以了解各个指标组合之间的亲疏关系。此外，还可以根据变量的分类结果以及它们之间俺的关系，选择主要变量进行回归分析或Q型聚类分析。

根据本报告进行聚类分析所使用的数据以及聚类的目的，进行的聚类分析属于Q型聚类分析，即样本聚类分析。因此，在下一小节统计量介绍的部分，只分析Q型聚类分析所使用的距离系数。


### 3.1.2 聚类分析的统计量

不管是Q型聚类还是R型聚类，关键在于如何让定义相似性，即如何将其数量化。聚类分析中用来衡量样本个体直接按属性相似程度的统计量以及指标变量之间属性相似程度的统计量是不一样的，前者使用统计量是距离系数，后者使用的统计量是相似系数。常用的距离系数分别由明氏距离、马氏距离、兰氏距离和类间距离。

设有n个样本，p个指标，因此可以构成一个$n \times p$维的数据矩阵：

$X=\left[ \begin{matrix} x_{11} &x_{12} &\dots& x_{1p} \\  x_{21} &x_{22} &\dots& x_{2p} \\x_{i1} &x_{i2} &\dots& x_{ip}\\ \vdots & \vdots & \ddots & \vdots \\x_{j1} &x_{j2} &\dots& x_{jp}\\x_{n1} &x_{n2} &\dots& x_{np} \end{matrix} \right]$

由于每个样本有p个指标，故可将每个样本看作p维空间中的一个点，n个样本就构成了p维空间中的n个点。因此，可以用距离来度量样本之间的接近程度。令$x_i=(x_{i1},…,x_{it},…,x_{ip})^T$是第i个样本观察值，$x_j=(x_{j1},…,x_{jt},…,x_{jp})^T$是第j个样本观察值，那么这两个样本$x_i$和$x_j$之间几个常用的距离系数如下所示：

### （1）明氏距离

公式:

<br>$d_{ij}(q)=[\sum_{t=1}^{p} \rvert x_{it}-x_{jt} \lvert^q]^{1/q}$

当q=1是，为绝对距离。当q=2是，为欧式距离。当q=3是，为切比雪夫距离。当各个变量测量值差距悬殊是，直接计算其明氏距离进行聚类并不合理，需要先对数据进行标准化的处理，然后用标准化后的数据计算距离。明氏距离，特别是其中的欧式距离是人们较为熟悉的，也是使用最多的距离。但明氏距离也具有明显的缺陷，主要表现在：一，它与各指标的量纲有关；而，它没有考虑指标之间的相关性。欧式距离也不例外。

### （2）马氏距离

设$\Sigma$表示指标的协差阵，即

$\Sigma=（\sigma_{ij}）_{p \times p}$

其中，

$\sigma_{ij}=\frac{1}{n-1}\sum_{a=1}^{n}(x_{ai}-\overline{x_i})(x_{aj}-\overline{x_j}) \qquad i,j=1,…,p$

<br>$\overline{x_i}=\frac{1}{n}\sum_{a=1}^{n}x_{ai},\overline{x_j}=\frac{1}{n}\sum_{a=1}^{n}x_{aj}$

如果$\Sigma^{-1}$存在，则两个样品之间的马氏距离为：

$d^2_{ij}(M)=(x_i-x_j)'\Sigma^{-1}(x_i-x_j)$

这里的$x_i$为样本$x_i$的p个指标组成的向量，即原始资料阵的第i行向量。样本$x_j$类似。
马氏距离即排除了各指标之间按相关性的干扰，而且不受各指标量纲的影响。除此之外，它还有将原始数据作一线性变换后，马氏距离不不变的优点。

### （3）其他距离

由于本次报告篇幅的限制，仅对兰氏距离和类间距离做大致介绍。
兰氏距离仅适用于一切$x_{ij}>0$的情况。这个距离有助于克服个指标之间量纲的影响，但没有考虑指标之间的相关性。类间距离是用来度量一个类（一组样本）与另一个类（另一组样本）之间距离的统计量。此距离的定义方法很多，且都是以距离系数（如欧式距离）为依据的。



# 3.2 聚类分析实证




……

# 4 慕慧君



……

# 5 小结与讨论

……

# 6 致谢

……

# 参考文献
